最高法院刑事判決                                八十八年度台上字第二六一號
    上  訴  人  甲○○
右上訴人因走私案件，不服台灣高等法院台南分院中華民國八十七年六月十七日第二
審判決（八十七年度上訴字第八五七號，起訴案號：台灣嘉義地方法院檢察署八十七
年度偵字第一○六四號），提起上訴，本院判決如左：
    主  文
上訴駁回。
    理  由
按刑事訴訟法第三百七十七條規定：上訴於第三審法院，非以判決違背法令為理由，
不得為之。是提起第三審上訴，應以原判決違背法令為理由，係屬法定要件；如果上
訴理由狀並未依據卷內訴訟資料具體指摘原判決不適用何種法則或如何適用不當，或
所指摘原判決違法情事顯與法律規定得為第三審上訴理由之違法情形不相適合時，均
應認其上訴為違背法律上之程式，予以駁回。本件原判決依憑上訴人在警訊及偵審之
自白暨扣案未貼專賣憑證之菸類、卷附財政部關稅總局八十七年三月十三日台總局驗
字第八七一○一八四一號函等證據，本於推理作用，而撤銷第一審不當判決，改判仍
論處上訴人銷售私運管制物品進口逾公告數額之走私物品罪刑。上訴意旨略稱：(一)上
訴人以農為業，駕駛農事機械十餘年，無不良前科，素行良好，於民國八十五年八月
間，在家鄉見不詳姓名者兜售洋菸，貪小便宜，一時失慮，而購入四百多條大衛度夫
牌洋菸，事後發現該批洋菸未貼專賣憑證，且已潮濕發霉，僅出售約十五條，其餘四
百十一條如同廢物般的推放於倉庫，迄被查獲已歷一年半，損失新台幣(下同)十餘萬
元，懊悔不已，經此教訓，絕不敢再犯，請准予宣告緩刑，以勵自新。(二)原審認定上
訴人購入四百五十條洋菸，嗣後出售約十五條，另在倉庫查獲四百十一條，其所認定
之數量不符，仍有查明必要。(三)估算完稅價格應以八十五年八月犯罪時之價格為準，
原判決以八十七年一月二十二日查獲當日之完稅價格計算，亦有違誤，仍有重新估算
必要。經查：一、上訴意旨(一)係單純請求宣告緩刑，既不涉原判決違背法令之問題，
自不得據為上訴第三審之適法理由。二、卷查上訴人所購入未貼專賣憑證洋菸四百五
十條，除已售出約十五條及扣案四百十一條外，其餘究竟流落何方﹖是否已出售﹖上
訴人不肯吐實，原審依職權調查結果又無證據可資證明，因而未於判決記載其下落，
此於原判決結果並不生影響，依刑事訴訟法第三百八十條之規定，尚不得據為上訴第
三審之理由，上訴意旨(二)執以指摘原判決未予查明，亦非適法之第三審上訴理由。(三)
行政院依懲治走私條例第二條第四項規定公告管制物品項目及其數額丙項第一款明示
：一次私運洋菸，其總額由海關照緝獲時之完稅價格計算，超過十萬元者，為管制進
口物品。足見管制進口物品數額是否逾十萬元，應以緝獲時之完稅價格為準據，則原
判決依緝獲時之完稅價格為論斷基礎，即無不當，上訴意旨(三)爭辯以其銷售走私物品
成立犯罪時之完稅價格為準據，並執為上訴第三審之理由，亦難認為合法。依首開說
明，應認本件上訴違背法律上之程式，予以駁回。又本院既應為程序上之上訴駁回判
決，所請緩刑，無從斟酌，另本判決法官林永茂與原審審判長非屬同一人，均附予敘
明。
據上論結，應依刑事訴訟法第三百九十五條前段，判決如主文。
中      華      民      國    八十八    年      一      月    二十一    日
                              最高法院刑事第十庭
                                  審判長法官  曾  有  田
                                        法官  林  永  茂
                                        法官  陳  宗  鎮
                                        法官  劉  介  民
                                        法官  魏  新  和
      右正本證明與原本無異
                                              書  記  官
中      華      民      國    八十八    年      一      月    二十七    日
